【裁判字號】    97,抗,1437
【裁判日期】    980123
【裁判案由】    定應執行刑
【裁判全文】
臺灣高等法院臺中分院刑事裁定          97年度抗字第1437號
抗  告  人  臺灣彰化地方法院檢察署檢察官
受  刑  人  甲○○
                    （現於臺灣雲林第二監獄執行中）
上列抗告人因受刑人聲請定其應執行刑案件，不服臺灣彰化地方
法院中華民國97年11月5日97年度聲字第2376號裁定，提起抗告
，本院裁定如下：
    主  文
原裁定撤銷，發回臺灣彰化地方法院。
    理  由
一、抗告意旨略以：按依刑法之規定定應執行之刑者，由該案犯
    罪事實最後判決之法院之檢察官，聲請該法院裁定之，刑事
    訴訟法第477條第1項定有明文。次按數罪併罰定其應執行之
    刑者，應由該案犯罪事實最後判決之法院檢察官聲請該法院
    裁定之，此最後判決之法院，以判決時為準，不問其判決確
    定之先後（最高法院85年度臺抗字第289號裁定意旨參照）
    。又按所謂「該案犯罪事實最後判決之法院」，係指最後審
    理事實諭知罪刑之法院而言（最高法院93年度臺非字第160
    號判決要旨、68年第6次刑事庭庭推總會決議參照）；經查
    ，本案受刑人甲○○所犯如附表編號１所示之罪，係於民國
    95年11月8日經臺灣彰化地方法院以95年度易字第720號判決
    在案，並於同年12月11日確定；又其所犯如附表編號２所示
    之罪，經臺灣彰化地方法院於93年10月26日以92年度訴字第
    767號判決有期徒刑10年6月，經受刑人不服提起上訴，本院
    於94年7月19日以94年度少連上訴字第56號判決撤銷原判決
    ，改判處有期徒刑7年6月，提起上訴，經臺灣最高法院於97
    年7月24日以97年度臺上字第3486號判決駁回上訴並於同日
    確定在案等情，有上開案件判決書及臺灣高等法院被告前案
    紀錄表各1份在卷可稽，本件犯罪事實最後判決之法院為臺
    灣彰化地方法院，則本件自應由本署檢察官向該法院聲請之
    ，原裁定認本件犯罪事實最後判決之法院為臺灣高等法院臺
    中分院，應由臺灣高等法院臺中分院檢察署之檢察官向該法
    院聲請，難謂適法，爰提出抗告，請將原裁定撤銷等語。
二、按依刑法第53條應依刑法第51條第5款之規定定其應執行之
    刑者，由該案犯罪事實最後判決之法院之檢察官，聲請該法
    院裁定之，刑事訴訟法第477條第1項著有明文。而所謂該案
    犯罪事實最後判決之法院，係指最後審理事實諭知罪刑之法
    院而言，此經最高法院於68年第6次刑事庭庭推總會著成決
    議，同院93年度臺非字第160號判決意旨亦同。
三、經查：
（一）本案受刑人甲○○所犯如附表編號１所示之罪，係於95年
      11月8日經臺灣彰化地方法院以95年度易字第720號判決在
      案，並於同年12月11日確定；其所犯如附表編號２所示之
      罪，經臺灣彰化地方法院於93年10月26日以92年度訴字第
      76 7號判決有期徒刑10年6月，經受刑人不服提起上訴，
      本院於94年7月19日以94年度少連上訴字第56號判決撤銷
      原判決，改判處有期徒刑7年6月，復又提起上訴，經臺灣
      最高法院於97年7月24日以97年度臺上字第3486號判決駁
      回上訴並於同日確定在案等情，有上開案件判決書及臺灣
      高等法院被告前案紀錄表各1份在卷可稽。
（二）按數罪併罰定其應執行之刑者，應由該案犯罪事實最後判
      決之法院檢察官聲請該法院裁定之，此最後判決之法院，
      以判決時為準，不問其判決確定之先後（司法院院字第
      1846號解釋參照，原審裁定所引用之最高法院85年度臺抗
      字第289號裁定意旨，即源於上開院字解釋）。本件受刑
      人甲○○所犯二罪，最後判決事實審之法院為臺灣彰化地
      方法院（竊盜罪部分），縱令其所犯傷害致死罪之確定日
      期在後（97年7月24日），依上開院字解釋，不問其判決
      確定先後之意旨，仍應以最後判決事實審之臺灣彰化地方
      法院管轄，方屬正辦。
四、從而，原審法院以受刑人所犯如附表所示竊盜、傷害致死等
    3罪，其非屬犯罪事實最後判決之法院，認檢察官聲請於法
    不合，因而駁回其之聲請云云，原審適用法律，尚有違誤。
    檢察官抗告指摘原審裁定不當，為有理由，爰將原審裁定撤
    銷發回原審，更為適法之裁定。
據上論斷，依刑事訴訟法第413條，裁定如主文。
中    華    民    國    98    年    1     月    23    日
            刑事第五庭  審判長法  官  趙  春  碧
                              法  官  何  秀  燕
                              法  官  楊  真  明
以上正本證明與原本無異。
不得再抗告。
                              書記官  李  淑  芬
中    華    民    國    98    年    1     月    23    日


司法院資訊處製作；財團法人民間司法改革基金會備份。
